臺灣桃園地方法院交通事件裁定　　　　 93年度交聲字第271號
原裁決機關　交通部公路總局新竹區監理所桃園監理站
異　議　人　甲○○
即受處分人
上列異議人即受處分人因違反道路交通管理處罰條例案件，對於
交通部公路總局新竹區監理所桃園監理站民國93年5 月25日所為
之處分（原處分案號：桃監裁罰字第裁52─Ｄ9 Ａ725862號），
聲明異議，本院裁定如下：
    主  文
原處分撤銷。
甲○○不罰。
    理  由
一、原處分意旨略以：異議人即受處分人甲○○於飲用酒類後，
    駕駛車牌號碼ＬＥ─5149號自用小客車（下稱上開自小客車
    ），嗣於民國90年1 月9 日20時30分許，行經桃園縣桃園市
    ○○路381 號前時，因酒後不能安全駕駛，肇事致曾朝龍受
    傷逃逸，而為桃園縣警察局桃園分局中路派出所警員舉發：
    1 、酒後駕車經警測試值為1 ．06ｍｇ／ｌ，不合格；2 、
    汽車駕駛駕車肇事致人受傷，未即採取救護措施，並向警察
    機關報案而逃逸，並填製桃園縣警察局桃警局交字第Ｄ9 Ａ
    00000 00 、Ｄ9 Ａ00000 00 號舉發違反道路交通管理事
    件通知單。惟異議人提出申訴，逾期未於應到案日期（即90
    年1 月24日）前到案，裁決機關即於93年5 月25日依道路交
    通管理處罰條例第35條第1 項第1 款、同條例第62條第1 項
    規定，裁處受處分人罰鍰新臺幣12000 元；吊銷駕駛執照、
    永久禁考，有前揭違規通知單、裁決書附卷可考。
二、聲明異議意旨略以：異議人於事發當時因酒後駕車，神智不
    清，根本不知道有撞到人，亦不知有駛離現場之情，實無肇
    事逃逸之故意，爰依法聲明異議，請求撤銷不當裁決等語（
    異議人就上開酒後駕車違規部分，承認違規，並未提出異議
    ，亦有本院93年7 月23日訊問筆錄在卷足稽）。
三、按汽車駕駛人，駕駛汽車肇事致人受傷或死亡，應即採取救
    護或其他必要措施，並向警察機關報告，不得駛離；違者吊
    扣其駕照三個月至六個月；逃逸者吊銷駕駛執照，道路交通
    管理處罰條例第62條第1 項固定有明文。惟查，本件車禍肇
    事始於異議人駕駛上開自小客車，不慎撞及被害人曾朝龍所
    駕駛自用小客車之左前方保險桿及方向燈，然被害人曾朝龍
    並未因此受有傷害，而於發生車禍後，被害人曾朝龍因隨即
    下車查看車輛受損程度，並要求異議人下車處理，異議人堅
    不下車查看並將上開自小客車駛離現場，此時進而不慎壓過
    被害人曾朝龍之右腳踝，致被害人曾朝龍受有右腳踝擦傷5x
    2 ．5 cm之傷害等情，迭據證人即被害人曾朝龍於臺灣桃園
    地方法院檢察署93年度偵字第12 468號案件（即異議人因本
    件違規所涉之肇事遺棄罪案件，下稱相關偵查案件）之警詢
    及偵查中陳述甚明，並有行政院衛生署桃園醫院函送之傷害
    診斷證明書一份在卷足佐，則被害人曾朝龍受有上開傷害非
    因前述二車踫撞之車禍肇事所致一節應可認定。又異議人雖
    於駕車不慎壓過被害人曾朝龍之右腳踝，致被害人曾朝龍受
    有上開傷害後即行離去，然異議人以前揭情詞置辯，而異議
    人於事發當時確有因酒後駕車，經警對之實施酒測，測得其
    呼氣所含酒精成分為每公升1 ‧06毫克，已達不能安全駕駛
    動力交通工具之程度等節，有酒精呼氣檢測檢試單一紙附卷
    為憑（異議人所涉公共危險部分，業經本院於90年5 月24日
    ，以90年度桃交簡字第46 0號，判處罰金15000 元，如易服
    勞役，以300 元折算一日確定在案），且依交通部運輸研究
    所90年9 月24日運安字第90 0005854號函所載呼氣中酒精濃
    度每公升含量為0 ．25毫克，即相當於血液中酒精濃度（Ｂ
    ＡＣ）百分之0 ．05，且依該函所附該所79年「駕駛人行為
    反應之研究─酒醉駕車對駕駛行為之分析研究」指出：Ｂ
    ＡＣ達百分之0 ．03至百分之0 ．05時，對駕駛能力之影響
    為：多數駕駛人心境逐漸變幻不定，視覺與反應靈敏性減弱
    ，對速度及距離的判斷力差。對心理行為之影響為：觀察力
    逐漸欠缺，心情漸趨輕鬆，自信心增加，多話，精神狀態處
    於陶醉感。ＢＡＣ到達百分之0 ．05至百分之0 ．08時，
    對駕駛能力之影響為：反應遲鈍，駕駛能力受損，遲而不決
    或決而不行。對心理行為之影響為：情緒鬆弛，感情與行為
    趨向誇張，肌肉不協調，精神處於興奮狀態。ＢＡＣ到達
    百分之0 ．08至百分之0 ．15時，對駕駛能力之影響為：判
    斷力嚴重受到影響，體能與精神協調受損，駕駛之體能困難
    增加。對心理行為之影響為：產生情緒異常現象，步伐不平
    穩，言語不清，反應惡劣，記憶及判斷力受損，精神處於錯
    亂狀態。超過百分之0 ．15時，對駕駛能力之影響為：視
    線搖晃，駕駛已進入恍惚狀態，判斷及理解遭到扭曲，駕駛
    不穩定。對心理行為之影響為：意識不明，嘔吐，站、走及
    講話困難，責任感喪失，精神處於麻痺狀態。超過百分之
    0 ．5 時，對駕駛人能力之影響為：無法開車。對心理行為
    之影響為：爛醉如泥，失去知覺可能致死，精神處於昏睡狀
    態。異議人於本件所測得之呼氣所含酒精成分為每公升1 ．
    06毫克，相當於血液中酒精濃度（ＢＡＣ）百分之0 ．21 2
    ，依上開說明，堪認異議人於事發當時其視線、判斷、理解
    能力等均已受到相當程度之影響而減退，駕駛能力亦呈不穩
    定狀態，況被害人曾朝龍所受者係右腳踝擦傷5x 2．5 cm之
    傷害，顯要非為異議人駕車猛力撞擊或碾過所造成，從而，
    異議人因酒後駕車致判斷能力受到相當程度之影響而減退，
    ，未查覺其駕車擦撞被害人曾朝龍之右腳踝一情，實難謂與
    常情有違，足見異議人上開所辯尚非無據。末查，異議人所
    涉相關偵查案件，業經臺灣桃園地方法院檢察署檢察官於93
    年12月13日，以異議人犯罪嫌疑不足為由而為不起訴處分確
    定，有相關偵查案件之不起訴處分書一份附卷可參，且經本
    院調閱相關偵查案件卷宗查核屬實。本件既查明於舉發時、
    地異議人並無肇事逃逸之情，原處分機關逕以桃園縣警察局
    桃警局交字第Ｄ9 Ａ0000000號舉發違反道路交通管理事件
    通知單所載違規事實而據以裁處，即有未合。
四、綜上所述，異議人聲明異議，為有理由，應由本院裁定撤銷
    原處分，並諭知異議人不罰。
據上論斷，應依道路交通管理處罰條例第87條第2項，道路交通
案件處理辦法第20條前段，裁定如主文。
中　　華　　民　　國　　94　　年　　2 　　月　　14　　日
                          臺灣桃園地方法院交通法庭
                                    法  官  王美玲
以上正本證明與原本無異。
如不服本裁定，應於裁定送達後5日內向本院提出抗告狀。
                                    書記官  張子涵
中　　華　　民　　國　　94　　年　　2 　　月　　18　　日
